【裁判字號】    89,易,2318
【裁判日期】    891130
【裁判案由】    毒品危害防制條例
【裁判全文】
臺灣板橋地方法院刑事判決                        八十九年度易字第二三一八號
    公  訴  人  臺灣板橋地方法院檢察署檢察官
    被      告  甲○○
右列被告因違反毒品危害防制條例案件，經檢察官提起公訴（八十九年度戒毒偵字第
二九四號），本院判決如左：
    主  文
甲○○連續施用第二級毒品，累犯，處有期徒刑伍月，如易科罰金，以參佰元折算壹
日，扣案之第二級毒品安非他命壹包（淨重拾柒點伍公克），沒收並銷燬之；扣案之
吸食器貳個、燈炮壹個、玻璃管壹個、玻璃球貳個、玻璃棒肆個，均沒收之；又連續
施用第二級毒品，累犯，處有期徒刑陸月，如易科罰金，以參佰元折算壹日；扣案之
吸食器壹個，沒收之；應執行有期徒刑玖月，扣案之第二級毒品安非他命壹包（淨重
拾柒點伍公克），沒收並銷燬之；扣案之吸食器參個、燈炮壹個、玻璃管壹個、玻璃
球貳個、玻璃棒肆個，均沒收之。
    事  實
一、甲○○曾於民國（下同）八十六年間因違反麻醉藥品管理條例案件，經本院於八
    十六年四月二十三日以八十六年易字第二四三六號判決判處有期徒刑四月確定，
    並於八十六年七月十日易科罰金執行完畢。其復因施用毒品案件，經本院於八十
    七年六月十八日以八十七度毒聲字第三六○號裁定送觀察、勒戒後，認無繼續施
    用毒品傾向，經臺灣板橋地方法院檢察署檢察官於八十七年七月十日以八十七年
    度偵字第一二七一三號為不起訴處分確定。詎甲○○於前開不起訴處分確定後五
    年以內，基於施用第二級毒品安非他命之概括犯意，自八十七年七月二十一日起
    至同年八月九日上午九時四十分許前九十六小時以內某時，在臺北縣三重市○○
    街十三巷三十六號三樓住處，將第二級毒品安非他命，置於自有之吸食器內，下
    方加熱後，待第二級毒品安非他命呈氣體狀態後，再以口鼻吸食之方式施用第二
    級毒品安非他命多次。嗣為警於八十七年八月二十二日下午二時許，在其上開住
    處查獲，並扣得其所有供己施用第二級毒品安非他命所用之吸食器一個、燈炮一
    個及玻璃管一個。經警移由臺灣板橋地方法院檢察署檢察官訊問後，諭令飭回；
    甲○○又於八十七年八月二十九日凌晨二時三十分許，在其上開住處，為警查獲
    ，並扣得甲○○所有供己施用第二級毒品安非他命所用之吸食器一個、玻璃球二
    個、玻璃棒四個。經警於八十七年七月三十日移由臺灣板橋地方法院檢察署檢察
    官訊問後，諭令飭回；迨至八十七年八月九日凌晨三時許止，甲○○為警於前開
    住處前查獲，並扣得屬案外人謝銀村（謝銀村涉嫌違反毒品危害防制條例案件，
    另由檢察官偵辦）所有之第二級毒品安非他命一小包（淨重○．七公克）。經警
    移請臺灣板橋地方法院檢察署檢察官訊問後，認其覓保無著，聲請本院羈押獲准
    。而警方復於八十七年八月十一日下午四時許，持搜索票至甲○○上開住處搜索
    ，並扣得甲○○所有供己施用之第二級毒品安非他命一包（淨重十七．五公克）
    ，及甲○○所有與其施用第二級毒品安非他命無涉之瓦斯噴燈一組、塑膠球一個
    。嗣甲○○經臺灣板橋地方法院檢察署檢察官聲請，由本院於八十七年八月二十
    一日以八十七年度毒聲字第一五○九號裁定送觀察、勒戒後，認有繼續施用毒品
    傾向，而由本院於八十七年九月十五日以八十七年度毒聲字第二○三九號裁定送
    強制戒治一年。嗣因甲○○戒治成績經評定為合格，經本院八十八年三月十五日
    以八十八年度毒聲字第一七五八號裁定停止戒治，所餘戒治期間付保護管束，並
    自八十八年四月二十日至同年九月十日執行保護管束。
二、甲○○於前開保護管束期間內，另萌生施用第二級毒品安非他命之概括犯意，自
    八十八年五月二十七日凌晨二時前之九十六小時以內某時起至八十八年九月十三
    日止，在其前揭住處，以同前方式，施用第二級毒品安非他命多次。嗣為警於八
    十八年五月二十六日晚間十一時十分許，在臺北縣三重市○○街與集美街口查獲
    。由警移送臺灣板橋地方法院檢察署檢察官訊問後，諭令將甲○○飭回；又於八
    十八年七月十九日晚間九時三十分在其上開住處，為警查扣供己施用第二級毒品
    安非他命所用之吸食器一個，經警移由臺灣板橋地方法院檢察署檢察官訊問後，
    諭令飭回；再甲○○於八十八年八月十日晚間十時，在其上開住處五樓頂為警查
    獲，並扣得非其所有，且與其施用第二級毒品安非他命無涉之吸食器一個、玻璃
    球一個、內含安非他命殘渣之夾鍊袋四個及夾鍊袋五十個。經警移請臺灣板橋地
    方法院檢察署檢察官訊問後，諭令以新臺幣（下同）二萬元交保，惟因甲○○覓
    保無著，遂改以飭回；復於八十八年九月四日晚間十時許，甲○○在上開住處五
    樓頂，為警查獲，並扣得非其所有，且與其施用第二級毒品安非他命無涉之安非
    他命二包（分別重為三．一公克及○．三公克）、吸食器一個、與瓦斯噴燈一個
    、塑膠袋八十五個、鐵夾一支、一個塑膠匙含安非他命殘渣、塑膠吸管二支。經
    警移送臺灣板橋地方法院檢察署檢察官訊問後，諭令以八萬元交保；末於八十八
    年九月十三日，甲○○於上開住處五樓頂，為警查獲，並扣得屬案外人陳羿竹（
    陳羿竹涉嫌違反毒品危害防制條例案件，另由檢察官偵辦）所有，與其本件施用
    第二級毒品安非他命無涉之安非他命三包（共淨重一．九三公克）。而被告因於
    保護管束期間內多次施用第二級毒品安非他命，經本院於八十八年八月十七日以
    八十八年度毒聲字第五○三○號裁定撤銷停止戒治，並自八十八年九月十四日起
    至八十九年二月八日止執行殘餘強制戒治，於八十九年二月九日出所。
二、案經臺北縣警察局蘆洲、三重、新莊分局、基隆市警察局第三分局、臺北市政府
    警察、及該局中山、萬華分局報請臺灣板橋地方法院檢察署檢察官偵查起訴。
    理  由
一、右揭時地，施用第二級毒品安非他命多次犯行，業據被告甲○○於本院調查審理
    時坦承不諱，復有供被告施用之第二級毒品安非他命一包（淨重十七．五公克）
    及被告所有，供其施用第二級毒品安非他命所用之吸食器三個、燈炮一個、玻璃
    管一個、玻璃球二個、玻璃棒四個扣案可證。而被告先後為警查獲、經警通知或
    至臺灣板橋地方法院檢察署採集之尿液，分別經送臺北縣衛生局以薄層分析法及
    酵素免疫測定法檢驗、昭信科技顧問股份有限公司以酵素免疫分析法及氣相層析
    質譜分析法檢驗、臺北市立療養院以螢光偏極免疫分析法及薄層層析法檢驗、基
    隆市衛生局檢驗結果，均呈甲基安非他命陽性反應，此有該局八十七年八月十二
    日（八七）北縣衛煙字第二六九八○號、八十七年八月二十四日（八七）北縣衛
    煙字第二七一七○號、八十八年七月五日北縣衛六字第三四八八一號、八十八年
    八月十二日北縣衛六字第四八一○三號、八十八年九月二十日北縣衛六字第五六
    五六八號煙毒檢驗成績書、該公司八十八年七月十五日濫用藥物陽性檢體檢驗報
    告、八十八年八月三日、八十八年八月二十三日、八十八年九月二十日煙毒尿液
    報告書、八十七年八月十四日基衛六字第九八一○號尿液中甲基安非他命及嗎啡
    檢驗鑑定書各一件附卷可稽，足見被告前開施用第二級毒品安非他命多次之自白
    ，應與事實相符。而甲基安非他命經口服投與後約百分之七十於二十四小時內自
    尿中排出，約百分之九十於九十六小時內自尿中排出，且甲基安非他命成分之檢
    出與其刺與方式、投與量、個人體質、採尿時間與檢測儀器之精密度等諸多因素
    有關，因此僅憑尿液中呈安非命陽性反應，並無法確實推算吸食時間距採集時間
    之長短，惟依上述資料推斷，最長可能不會超過四日，此有行政院衛生署八十一
    年二月一日（八一）藥檢壹字第○○一一五六號函文可佐，故被告為警於八十七
    年八月九日上午九時四十分及八十八年五月二十七日凌晨二時採尿前之九十六小
    時以內某時，應有施用第二級毒品毒品安非他命之犯行。再被告雖自八十七年七
    月二十一日起至同年八月九日上午九時四十分許前九十六小時以內某時，有連續
    施用第二級毒品安非他命之犯行，然其自八十七年八月二十一日裁定送觀察勒戒
    後，接續執行強制戒治，至八十八年四月二十日停止戒治，並自斯時起至八十八
    年九月十日止執行保護管束，此有裁定書、有無繼續施用毒品傾向證明書、臺灣
    臺北戒治所函文附卷可佐；又據被告供明：渠在執行觀察勒戒及強制戒治時，已
    決心戒除施用第二級毒品安非他命之行為，然於保護管束期間，因接觸到以前施
    用毒品的朋友，才會再度施用等語（詳參本院八十九年十一月二日審判筆錄），
    堪認被告於本件觀察勒戒前與保護管束期間自八十八年五月二十七日凌晨二時前
    之九十六小時以內某時起至八十八年九月十三日止，多次施用第二級毒品安非他
    命，應係分別起意。被告於警訊及檢察官訊問時否認施用第二級毒品犯行，與前
    開審判中自白及上揭證據相違，應非可採。事證明確，被告犯行洵堪認定。
二、按被告甲○○吸食第二級毒品安非他命，核其所為，係犯毒品危害防制條例第十
    條第二項之施用第二級毒品罪。其自八十七年七月二十一日起至同年八月九日上
    午九時四十分許前九十六小時以內某時，及八十八年五月二十七日凌晨二時前之
    九十六小時以內某時起至八十八年九月十三日止，分別先後多次施用第二級毒品
    安非他命之犯行，時間緊接，方法相同，所犯復為構成要件相同之罪，顯係基於
    概括犯意反覆為之，應各論以連續犯之裁判上一罪，並均加重其刑。而被告自八
    十七年七月二十一日起至同年八月九日上午九時四十分許前九十六小時以內某時
    ，及八十八年五月二十七日凌晨二時前之九十六小時以內某時起至八十八年九月
    十三日止，先後連續施用第二級毒品安非他命之犯行，犯意各別，應予分論併罰
    。又被告施用前後持有第二級毒品安非他命之低度行為，應為其施用之高度行為
    所吸收，不另論罪。再被告曾於八十六年間因違反麻醉藥品管理條例案件，經本
    院於八十六年四月二十三日以八十六年易字第二四三六號判決判處有期徒刑四月
    確定，並於八十六年七月十日易科罰金執行完畢，此有臺灣高等法院檢察署刑案
    紀錄簡覆表一件可考，其於前案有期徒刑執行完畢後五年以內，再犯本件之罪，
    均為累犯，應皆遞加重其刑。復按，被告前因施用毒品案件，經本院於八十七年
    六月十八日以八十七度毒聲字第三六○號裁定送觀察、勒戒後，認無繼續施用毒
    品傾向，經臺灣板橋地方法院檢察署檢察官於八十七年七月十日以八十七年度偵
    字第一二七一三號為不起訴處分確定，此經本院調取八十七年度毒聲字第三六○
    號全卷及上揭不起訴處分書核閱無訛，是被告於前開不起訴處分確定後五年內，
    再犯本件犯行，自應均以依法論罪科刑。爰審酌被告犯罪動機、目的、手段、施
    用次數、經觀察勒戒及強制戒治之實施，猶未能戒除吸毒惡習，惟其犯罪後曾坦
    承犯行等一切情狀，各量處如主文所示之刑，就有期徒刑部分，諭知易科罰金折
    算標準，並定其應執行之刑。至扣案之安非他命一包（淨重十七．五公克），係
    供被告施用所用之物，且屬毒品危害防制條例所指之第二級毒品，應依毒品危害
    防制條例第十八條第一項前段之規定，諭知沒收並銷燬之；而扣案屬被告所有，
    供其施用第二級毒品安非他命所用之吸食器三個、燈炮一個、玻璃管一個、玻璃
    球二個、玻璃棒四個，爰依刑法第三十八條第一項第二款沒收之。另扣案之屬案
    外人謝銀村所有之第二級毒品安非他命一小包（淨重○．七公克），與案外人陳
    羿竹所有之安非他命三包（共淨重一．九三公克）；及被告所有，與其施用第二
    級毒品安非他命無涉之瓦斯噴燈一組、塑膠球一個、吸食器一個、玻璃球一個、
    內含安非他命殘渣之夾鍊袋四個及夾鍊袋五十個；及不詳人所有，且與被告施用
    第二級毒品安非他命無涉之安非他命二包（分別重為三．一公克及○．三公克）
    、吸食器一個、與瓦斯噴燈一個、塑膠袋八十五個、鐵夾一支、一個塑膠匙含安
    非他命殘渣、塑膠吸管二支，因皆與被告所犯本件施用第二級毒品安非他命之罪
    行無涉，故不為沒收之諭知，併此敘明。
三、另被告前因自八十六年六月中旬某日起至八十七年四月二十九日止，在臺北縣三
    重市○○街九十號三樓施用第二級毒品安非他命多次之犯行，經臺灣板橋地方法
    院檢察署檢察官以八十七年度偵字第七九四九號及第九二四二號提起公訴，有起
    訴書一件在卷可憑。此經本院於八十九年八月三十一日以八十九年度簡字第九八
    號判決免刑確定，並有判決書一件可稽。而被告於本院調查審理時自承：渠於八
    十七年五月一日被查獲後，又自八十七年五月七日、八日左右，因友人來訪，見
    朋友施用毒品，才又再度施用第二級毒品安非他命等語（詳參本院八十九年十一
    月二十一日審判筆錄），因此被告自八十七年五月七日、八日左右某時起至八十
    七年六月十八日止，在其上揭住處多次施用第二級毒品安非他命之犯行，應與前
    開起訴八十六年六月中旬某日起至八十七年四月二十九日止施用第二級毒品安非
    他命行為，犯意各別，無從成立連續犯。故上揭本院八十九年度簡字第九八號判
    決理由中認：被告自八十六年六月中旬某日起至八十七年六月十八日止，連續施
    用第二級毒品安非他命等語，似有誤會。因此，本院據檢察官聲請，於八十七年
    六月十八日以八十七年度毒聲字第三六○號裁定將被告送觀察勒戒後，認無繼續
  施用毒品傾向，而由臺灣板橋地方法院檢察署檢察官於八十七年七月十日以八十
    七年度偵字第一二七一三號不起訴處分確定，即可成立一犯，而非以前開本院八
    十九年度簡字第九六號免刑判決為一犯，本件先後連續施用第二級毒品犯行，均
    屬二犯，故本院應依毒品危害防制條例第十條第二項、第二十條第三項之規定，
    對被告處以刑罰，附此敘明。
據上論斷，應依刑事訴訟法第二百九十九條第一項前段，毒品危害防制條例第十條第
二項、第十八條第一項前段，刑法第五十六條、第四十七條、第四十一條、第五十一
條第五款、第三十八條第一項第二款，罰金罰鍰提高標準條例第二條，判決如主文。
本案經檢察官潘翠雪到庭執行職務
中    華    民    國      八十九      年    十一      月    三十      日
                                      臺灣板橋地方法院刑事第二庭
                                          法  官  高    玉    舜
右正本證明與原本無異。
如不服本判決，應於判決送達後十日內，向本院提出上訴狀。
                                          書記官  田    世    杰
中    華    民    國      八十九      年    十一      月    三十      日
附錄本案論罪科刑法條全文：
毒品危害防制條例第十條
施用第一級毒品者，處六月以上五年以下有期徒刑。
施用第二級毒品者，處三年以下有期徒刑。


司法院資訊處製作；財團法人民間司法改革基金會備份。
